【裁判字號】    90,易,196
【裁判日期】    900320
【裁判案由】    傷害等
【裁判全文】
臺灣嘉義地方法院刑事判決                            九十年度易字第一九六號
    公  訴  人  臺灣嘉義地方法院檢察署檢察官
    被      告  甲○○
右列被告因家庭暴力之傷害罪等案件，經檢察官提起公訴 (九十年度偵字第五○九號
)，本院判決如左：
    主  文
甲○○以非法方法，剝奪人之行動自由，累犯，處有期徒刑壹年伍月。
    事  實
一、甲○○曾於民國八十八年間因犯公共危險、傷害等罪，經本院判處有期徒刑十月
    確定，於八十九年一月二十二日執行完畢，猶不知悔改，其與乙○○係夫妻，並
    具有家庭暴力防治法第三條第一款所定之家庭成員關係，彼此感情不睦，經常因
    甲○○欲向乙○○索錢發生爭執。甲○○於九十年一月十三日晚上九時許，在嘉
    義縣水上鄉南和村七鄰南靖六十二之二住號，因甲○○欲索錢之故，與乙○○發
    生口角爭執，竟基於傷害之犯意，於乙○○告知已無存款可給後，竟向乙○○先
    出言恫稱：「若以金融卡領到錢，你看我怎麼打死你！」等言詞，進而並毆打乙
    ○○。嗣另起犯意，以抓住乙○○衣服後方、左手及其頭髮，將乙○○強行自一
    樓拖至二樓神明廳命其跪下等強暴手段，並告以「今天如果沒打死你，不放過你
    」等加害生命之言詞脅迫手段，而剝奪乙○○之行動自由。嗣並承續上開傷害犯
    意，續毆打乙○○，致共受有左上臂皮下瘀血長七公分、寬二點六公分，左肩皮
    下瘀血長三點八公分、寬二點六公分之傷害。
二、案經被害人乙○○訴由嘉義縣警察局水上分局報告臺灣嘉義地方法院檢察署檢察
    官偵查起訴。
    理  由
一、訊據被告甲○○固承認：有抓住她後面的衣服和她的左手，把她從一樓硬拖到二
    樓去．．．我當天是拉乙○○的頭髮拖到二樓的神明廳叫她跪下等語，惟矢口否
    認有何犯行，辯稱：並無出言恐嚇告訴人，亦無毆打告訴人云云。經查：被告甲
    ○○如何於右揭時、地傷害、恐嚇及妨害自由等情，業據告訴人乙○○迭於警訊
    、偵查中指訴綦詳，並經證人即在現場之告訴人之女巫美麗於警訊中證稱：「我
    爸爸喝酒酒醉在客廳毆打我媽媽，再拉媽媽的頭髮拖到二樓神明廳前叫我媽媽跪
    下，．．．繼續毆打我媽媽．．他用拳頭和腳打我媽媽．．他用手打他的背部．
    ．（問：甲○○有無說如果他領有錢，就要打死您媽媽？）答：他有說．．．（
    問：甲○○拉您媽媽到二樓神明廳前有沒有說如果今天不打死你，不放過你？）
    答：有。」等語明確（偵卷第廿三、廿四頁）；另告訴人前後受毆打共受有「左
    上臂皮下瘀血長七公分、寬二‧六公分，左肩皮下瘀血長三‧八公分、寬二‧六
    公分」之傷害，此有行政院衛生署嘉義醫院九十年一月十五日傷害診斷書一份附
    卷可查（偵卷第廿五頁），再參以告訴人遭被告施以：拉住衣服後方、左手及其
    頭髮、自一樓拖至二樓神明廳命其跪下等強暴手段、告以「今天如果沒打死你，
    不放過你」等加害生命之言詞脅迫手段，衡情已足以使告訴人無法隨時離去，而
    達剝奪行動自由之程度，綜上所述，被告所辯，無非諉卸之詞，洵無可採。本件
    事證明確，被告犯行堪予認定。
二、核被告甲○○所為，係犯刑法第二百七十七條第一項傷害、第三百零二條第一項
    剝奪他人行動自由罪。被告以於告以「若以金融卡領到錢，你看我怎麼打死你！
    」等言詞後，進而並毆打，其主觀目的應僅係實行傷害犯行，基於實害行為吸收
    危害行為之法則，應僅論以刑法第二百七十七條第一項之傷害罪，公訴人另論以
    刑法第三百零五條之恐嚇致危害安全罪，尚有未洽，併此敘明。被告所犯前開傷
    害罪、妨害自由二罪間，有方法、目的之牽連關係，係牽連犯，應依刑法第五十
    五條後段規定，從一重之妨害自由罪處斷。公訴人於起訴事實中雖漏未敘及刑法
    第三百零二條第一項妨害自由罪之犯罪事實，惟此部分與前開起訴成罪之傷害犯
    行間，有方法、目的牽連關係，係牽連犯，具裁判上一罪關係，本院自得併予審
    酌。另公訴人於起訴事實中雖漏未敘及「今天如果沒打死你，不放過你」等語之
    恐嚇罪之犯罪事實，惟此部分言語之危害行為，應為與起訴成罪之妨害自由實害
    犯行所吸收，屬吸收犯之實質上一罪關係，本院自得併予審酌。另被告於起訴事
    實中雖漏未敘及將被告強拉至二樓跪下後，毆打告訴人之傷害行為，惟此部分之
    傷害行為，與告訴人在一樓處所受毆打之傷害行為，係被告利用同一機會，在同
    一時地就同一犯罪構成事實，本單一犯意接續進行，以實現一犯罪構成要件之單
    一行為，為接續犯，應以一罪論，本院自得併予審酌。又查被告曾因犯公共危險
    、傷害等罪，經本院判處有期徒刑十月確定，於八十九年一月二十二日執行完畢
    ，此有臺灣高等法院被告全國前案紀錄表、臺灣嘉義地方法院檢察署刑案資料查
    註紀錄表各一份附卷可稽，被告於五年內再犯有期徒刑以上之罪，為累犯，均應
    依刑法第四十七條之規定加重其刑。爰審酌被告犯罪之動機、目的、手段、年輕
    力壯而不思上進，一再恣意毆打其妻之素行，於犯後猶稱不知此係犯法，足見目
    無法紀、亦無尊重人身之觀念、僅因索錢不遂即起意毆打、智識程度、對被害人
    長期身心戕害鉅大等所生危害及犯罪後之態度等一切情狀，量處如主文所示之刑
    。
據上論斷，應依刑事訴訟法第二百九十九條第一項前段，刑法第二百七十七條第一項
、第三百零二條第一項、第五十五條後段、第四十七條，罰金罰鍰提高標準條例第一
條前段，判決如主文。
本案經檢察官張長樹到庭執行職務。
中      華      民      國    九十      年      三      月     二十     日
                                      臺灣嘉義地方法院刑事第三庭
                                          法  官  蔡  廷  宜
右正本證明與原本無異。
如不服本判決，應於判決送達後十日內，向本院提出上訴狀（應附繕本）。
中      華      民      國    九十      年      三      月     二十     日
                                          書記官  尹  玉  琪
附錄本判決論罪科刑所適用之法條：
刑法第二百七十七條第一項：
傷害人之身體或健康者，處三年以下有期徒刑、拘役或一千元以下罰金。
刑法第三百零二條第一項
私行拘禁或以其他非法方法，剝奪人之行動自由者，處五年以下有期徒刑、拘役或三
百元以下罰金。


司法院資訊處製作；財團法人民間司法改革基金會備份。
